臺灣臺中地方法院刑事判決　　　　　　　　　　　　九十二年度簡上字第三八一號
　　公　訴　人　臺灣臺中地方法院檢察署檢察官
　　被　　　告　丙○○
右上訴人因被告傷害案件，不服本院九十二年度簡字第三七號中華民國九十二年六月
十九日第一審簡易判決（九十二年度偵字第三九五四號）提起上訴，本院管轄第二審
之合議庭判決如左：
    主  文
上訴駁回。
    事  實
一、丙○○與乙○○因有債務糾紛而生口角爭執，丙○○竟基於傷害之故意，於民國
    （下同）九十二年一月二十八日二十一時許，在臺中市○○街二四之一號徒手毆
    打乙○○巴掌一下，致乙○○受有左鼻翼及眼眶下緣瘀青血腫等三×三公分之傷
    害。
二、案經乙○○訴由臺中市警察局第一分局報請臺灣臺中地方法院檢察署檢察官偵查
    起訴。
    理  由
一、右揭犯罪事實，業據被告於警詢、偵查本院審理時坦承不諱，其稱：伊因一時氣
    憤，而毆傷告訴人之臉部，造成告訴人鼻翼及眼眶下緣瘀青血腫，核與告訴人指
    訴之情節相符，復經證人即行政院衛生署臺中醫院醫師唐于雄持告訴人於九十二
    年一月二十八日晚間至臺中醫院就診之病歷資料到庭，據以結證稱：依當天晚上
    之急診病歷記載，告訴人確有如驗傷診斷書所載之傷痕，當時告訴人並無鼻骨骨
    折、眼角膜充血之情形，亦無明顯特徵有傷到眼角膜、眼結膜之情事，因告訴人
    的傷是瘀青血腫，並無撕裂傷，故判斷應係遭人徒手攻擊，院內僅有告訴人於同
    年一月二十八、二十九日二次之就診病歷，其餘則無回診紀錄等語綦詳（見本院
    卷第四八、四九頁），復有行政院衛生署臺中醫院九十二年十一月十四日中醫歷
    字第○九二○○○八○八五號函覆載明：據告訴人之病歷「九十二年一月二十八
    日急診紀錄及九十二年一月二十九日門診診察左鼻翼及眼眶下緣瘀青血腫３×３
    公分，一般瘀青血腫應於壹至兩週消除，如合併鼻骨骨折及眼鼻淚管阻塞則病情
    需進一步診察，當時並未有上述之情形，需患者到診複察才能判斷」等情在卷可
    參（見本院卷第四十頁），足見被告之自白與事實相符，堪信為真實，從而本件
    事證明確，被告犯行堪以認定。
二、核被告所為，係犯刑法第二百七十七條第一項之傷害罪。原審認被告確有上開犯
    行，並依刑事訴訟法第四百四十九條第二項、第四百五十四條第二項，刑法第二
    百七十七條、第四十一條第一項前段，罰金罰緩提高標準條例第一條前段、第二
    條，判處被告拘役十日，如易科罰金，以三百元折算一日，其認事用法並無違誤
    。上訴人上訴意旨雖謂：被告因積欠告訴人十三萬元未還，竟意圖非禮，又毆打
    告訴人，所造成之傷勢產生視網膜剝離之後遺症，原審量刑實屬過輕。但查：告
    訴人與被告間之債務糾葛乃為本件傷害犯行之動機緣由，原審判決業已加以審酌
    並據為刑度量定之考量，要無違法失當之處。復以，上訴人固稱被告有意圖非禮
    告訴人一情，惟此情除據告訴人之指述外，實查無其他積極事證可資佐憑，自難
    僅據告訴人之空言指摘而為不利被告量刑之依據。再者，上訴人雖稱：告訴人因
    被告之傷害而有視網膜剝離之後遺症云云，惟以，告訴人所稱：因視網膜剝離之
    病症而開日治療之時間為九十二年七月二十八日，實與被告傷害告訴人之九十二
    年一月二十八日，相距長達半年之久，此外，本院依被告之聲請分別向行政院衛
    生署臺中醫院及私立中國醫藥學院附設醫院函詢告訴人因遭被告毆打所可能造成
    之後遺病症及關聯性，經行政院衛生署臺中醫院上開函文答稱：告訴人並無合併
    鼻骨骨折及眼鼻淚管阻塞之情形，除有告訴人九十二年一月二十八日、一月二十
    九日之就診資料外，無其餘之回診紀錄以資認定上揭毆傷之後遺症，另私立中國
    醫藥學院附設醫院亦於九十二年十二月十八日以院歷字第九二一二四六一六號函
    覆稱：「病患乙○○．．．因左眼視網膜剝離，於九十二年七月二十九日接受左
    眼視網膜復位手術，又再於九十二年十一月四日因左眼復發性視網膜剝離再接受
    另一次視網膜復位手術術後追蹤至九十二年十二月十二日視網膜復位穩定，但視
    力恢復不佳，至於視網膜剝離是否與九十二年一月二十八日有關，因為並無這段
    期間眼科相關記錄，因此無法判斷是否相關」等語，有該院函文一紙在卷可佐（
    見本院卷第三七、三八頁），依上開函文之記載，告訴人於九十二年一月二十八
    日遭被告徒手毆打受傷後，除於翌日回診追蹤外，其餘就診紀綠均付之闕如，自
    無法藉以認定被告傷害所肇致之後遺症及且與告訴人視網膜剝離症兆之關聯性為
    何，此據證人甲○○○○證稱：依當時之紀載，告訴人並無明顯特徵有傷到眼結
    膜、眼角膜之情事，至告訴人之後遺症因無後續之追蹤，無法判定等語明確（見
    本院卷第四九頁），綜上，告訴人指述因遭被告毆打而導致視網膜剝離一情因無
    積極事証可資佐憑，難謂可採。是以，原審經考量被告僅因口角爭執，即毆打告
    訴人成傷，被害人所受傷勢非鉅，及其犯後能坦承犯行，態度良好，及其犯罪之
    動機、目的、手段等一切情狀，所為量刑與被告犯罪情節相衡，尚屬允當，上訴
    人指摘原審量刑過輕云云，並無理由。從而，上訴人上訴所為各項指摘，均無理
    由，自應駁回其上訴。
據上論斷，應依刑事訴訟法第四百五十五條之一第一項、第三項、第三百七十三條、
第三百六十八條，判決如主文。
中      華      民      國      九十三      年    一    月    三十      日
                                  臺灣臺中地方法院刑事第十二庭
                                      審判長法  官  吳  進  發
                                            法  官  莊  深  淵
                                            法  官  劉  兆  菊
右正本證明與原本無異。
不得上訴。
                                            書記官
中      華      民      國      九十三      年    一    月    三十      日
